<!DOCTYPE html PUBLIC "-//W3C//DTD HTML 4.01//EN" ><html><head><meta http-equiv="content-type" content="text/html;charset=utf-8"><title>Flexionstabellen fuer elexiko-Eintraege</title><style type="text/css">body {margin: 1em}p {}td    { font-size: 12px; font-family: Verdana, Arial, Helvetica, sans-serif; padding: 2px; border: solid 1px #ccc }table { border-collapse: collapse; /*vertical-align: top*/ }.Wortform   { background-color: #f6eeda ;width: 12em;min-width: 12em; }.BeiText    { text-align: right; width: 12em;min-width: 12em; background-color: #dde5f1 }.ParadigmHeaderMain      { font-family: Verdana, Arial, Helvetica, sans-serif; font-weight: bold; background-color: #e2e2e2; text-align: center }.ParadigmHeader      { font-family: Verdana, Arial, Helvetica, sans-serif; font-weight: bold; background-color: #e2e2e2; text-align: center ; overflow: visible}.ParadigmHeaderSub     { text-align: right; background-color: #e2e2e2 }.ParadigmHeaderSubCol2      { background-color: #e2e2e2; text-align: left }span.BeiTextSample { color: #557}#BetweenGradation { display: block;  margin: 1em  }#posstrong,#posweak,#posmixed  { display:block;  margin-right:0.0em }#komstrong,#komweak,#kommixed  { display:block;  margin-right:0.0em }#supstrong,#supweak,#supmixed  { display:block;  margin-right:0.0em }#infpres { display: inline;  margin-right:0.5em }#infzupres { display: inline;  margin-left:0.5em }#prespart { display: inline;  margin-right:0.5em }#pastpart { display: inline;    margin-left:0.5em }</style>
</head><body bgcolor="#ffffff"><table border="0" cellspacing="2" cellpadding="1"><tr><td class="ParadigmHeaderMain" colspan="5">Verb:müssen</td></tr><tr><td></td><td class="ParadigmHeaderSubCol2">Praes.Ind.</td><td class="ParadigmHeaderSubCol2">Praes.Konj.</td><td class="ParadigmHeaderSubCol2">Praet.Ind.</td><td class="ParadigmHeaderSubCol2">Praet.Konj.</td></tr><tr><td class="Wortform">1</td><td class="Wortform">muß, muss</td><td class="Wortform">müße, müsse</td><td class="Wortform">mußte, musste</td><td class="Wortform">müßte, müsste</td></tr><tr><td class="Wortform">2</td><td class="Wortform">mußt, musst</td><td class="Wortform">müßest, müssest</td><td class="Wortform">mußtest, musstest</td><td class="Wortform">müßtest, müsstest</td></tr><tr><td class="Wortform">3</td><td class="Wortform">muß, muss</td><td class="Wortform">müße, müsse</td><td class="Wortform">mußte, musste</td><td class="Wortform">müßte, müsste</td></tr><tr><td class="Wortform">1</td><td class="Wortform">müßen, müssen</td><td class="Wortform">müßen, müssen</td><td class="Wortform">mußten, mussten</td><td class="Wortform">müßten, müssten</td></tr><tr><td class="Wortform">2</td><td class="Wortform">müßt, müsst</td><td class="Wortform">müßet, müsset</td><td class="Wortform">mußtet, musstet</td><td class="Wortform">müßtet, müsstet</td></tr><tr><td class="Wortform">3</td><td class="Wortform">müßen, müssen</td><td class="Wortform">müßen, müssen</td><td class="Wortform">mußten, mussten</td><td class="Wortform">müßten, müssten</td></tr><tr><td class="ParadigmHeaderSubCol2" colspan="5">Infinitiv: müßen, müssen</td></tr><tr><td class="ParadigmHeaderSubCol2" colspan="5">Imperativ Sg.: </td></tr><tr><td class="ParadigmHeaderSubCol2" colspan="5">Imperativ Pl.: </td></tr><tr><td class="ParadigmHeaderSubCol2" colspan="5">Partizip I: müßend, müssend</td></tr><tr><td class="ParadigmHeaderSubCol2" colspan="5">Partizip II: gemußt, gemusst</td></tr></table><br><br></body></html>